臺灣臺南地方法院民事裁定
110年度消債更字第81號
聲請人  蔡美珠
              
                
代理人  蔡玉燕律師
        伍安泰律師 
上列當事人因消費者債務清理事件聲請更生，本院裁定如下：
    主    文
聲請人蔡美珠自民國110年6月7日下午4時起開始更生程序，並命
司法事務官進行本件更生程序。
    理    由
一、按債務人不能清償債務或有不能清償之虞，且無擔保或無優
    先權之債務總額未逾新臺幣（下同）1,200萬元者，於法院
    裁定開始清算程序或宣告破產前，得向法院聲請更生；債務
    人對於金融機構負債務者，在聲請更生或清算前，應向最大
    債權金融機構請求協商債務清償方案，或向其住、居所地之
    法院或鄉、鎮、市、區調解委員會聲請債務清理之調解；協
    商或調解成立者，債務人不得聲請更生或清算，但因不可歸
    責於己之事由，致履行有困難者，不在此限；法院開始更生
    程序之裁定，應載明其年、月、日、時，並即時發生效力；
    法院裁定開始更生或清算程序後，得命司法事務官進行更生
    或清算程序；必要時，得選任律師、會計師或其他適當之自
    然人或法人一人為監督人或管理人，消費者債務清理條例第
    3條、第42條第1項、第45條第1項、第151條第1項、第7項、
    第16條第1項分別定有明文。
二、聲請意旨略以：聲請人積欠無擔保及無優先權債務約4,337,
    964元，為清理債務，於民國109年12月向臺灣高雄地方法院
    申請更生前調解，最大債權銀行國泰世華商業銀行股份有限
    公司（以下簡稱國泰世華銀行）提供分180期，利率0%，每
    月繳款16,667元之協商方案，惟因聲請人目前係騎摩托車四
    處兜售販賣核桃糕維生，每月淨收入約12,000元，故無法負
    擔上開協商金額，致協商不成立。又聲請人僅係一般消費者
    ，並未從事營業，復未經法院裁定開始清算程序或宣告破產
    ，爰提起本件聲請，請准予更生程序清理債務等語。
三、聲請人前揭主張，業據提出財產及收入狀況說明書、債權人
    清冊、財團法人金融聯合徵信中心當事人查詢個人資料（信
    用報告）回覆書、調解不成立證明書、綜合所得稅各類所得
    資料清單、全國財產稅總歸戶財產查詢清單、勞工保險被保
    險人投保資料表及戶籍謄本等件為憑，經查：
（一）本件前置調解程序中，國泰世華銀行提供分180期、利率0
      %，每月繳付16,667元之協商方案，惟因聲請人無力負擔
      ，致協商不成立，有調解不成立證明書在卷可稽。
（二）聲請人前未曾經法院宣告清算程序或宣告破產，亦未曾依
      消費者債務清理條例或破產法之規定而受刑之宣告等情，
      亦有本院民事紀錄科查詢表、臺灣高等法院被告前案紀錄
      表在卷足憑。
（三）聲請人稱述目前係騎摩托車四處兜售販賣核桃糕維生，核
      桃糕每包售價180元，每包成本100元，扣除成本後每月淨
      收入約12,000元，業據其提出販售之核桃糕照片及收入切
      結書為憑，堪信為真實。　　　
（四）按債務人必要生活費用，以最近一年衛生福利部或直轄市
      政府所公告當地區每人每月最低生活費1.2倍定之，消費
      者債務清理條例第64條之2第1項定有明文；參酌臺南市政
      府公告109年度臺南市低收入戶最低生活費用每人每月為1
      2,388元，該生活費標準乃係按照政府最近1年平均每人消
      費支出（包括食品費、衣著鞋襪費、房租水電費、家居管
      理費、醫療保健費、交通通訊費、娛樂教育費及雜項支出
      ）百分之60而訂定，則其1.2倍為14,866元（計算式：12,
      388×1.2≒14,866，小數點以下四捨五入），故認聲請人每
      月必要生活費用，依上開標準以每月14,866元計算為適當
      。是聲請人自陳每月必要生活支出為5,000元，並未逾上
      開範圍，是予採認。
（五）依聲請人提出之全國財產稅總歸戶財產查詢清單所示，聲
      請人名下無財產。
（六）聲請人雖曾向高雄地方法院就無擔保債務申請前置調解，
      國泰世華銀行提供分180期、利率0%，每月繳付16,667元
      之調解方案，然聲請人目前每月收入僅約12,000元，扣除
      其每月必要支出5,000元後，僅餘7,000元，顯不足支付上
      開應償還之協商款項16,667元，遑論聲請人尚積欠合作金
      庫資產管理股份有限公司之債務金額約517,107元（依債
      權人調解時陳報之債權金額）未列入清償，堪認聲請人確
      已達不能清償債務或有不能清償之虞之程度。
四、綜上所述，聲請人僅係一般消費者，並未從事營業，其已達
    不能清償債務或有不能清償之虞之程度，其中無擔保或無優
    先權之債務，在1,200萬元以下，且未經法院裁定開始清算
    程序或宣告破產，又查無消費者債務清理條例第6條第3項、
    第8條或第46條各款所定駁回更生聲請之事由存在，則聲請
    人聲請更生，應屬有據，爰裁定如主文。
中　　華　　民　　國　　110 　年　　6 　　月　　7 　　日
                           臺灣臺南地方法院消債法庭  
                               法  官  王 獻 楠
以上正本係照原本作成。
本裁定不得抗告。
中　　華　　民　　國　　110 　年　　6 　　月　　7 　　日
                    　         書記官　蕭 雅 文